---
title: "Pregunta 4: Reglas de asociación año 2019"
output: 
  html_document: 
    theme: cosmo
    toc: yes
---

```{r, echo=FALSE}
knitr::opts_chunk$set(error = TRUE)
```

```{r eval=F}
library(magrittr) 
library(dplyr)    
library(tidyr)
library('arules') 
library('arulesViz')
library('sjPlot')
```


```{r}
#Selección de atributos, año 2019
datos_2019<-read.csv(file = "datos_limpios/2019.csv", sep = ",")[ ,c("jornada","rango_edad","dur_total_carr","tipo_inst_3","area_conocimiento","region_sede","acreditada_inst","valor_arancel","valor_matricula")]
```

```{r}
#Se filtran valores faltantes
datos_2019<-datos_2019[complete.cases(datos_2019),]
```


```{r}
#Creación de categorías por percentiles para el valor de arancel
Percentile_00_A2019  = min(datos_2019$valor_arancel)
Percentile_33_A2019  = quantile(datos_2019$valor_arancel, 0.33333)
Percentile_67_A2019  = quantile(datos_2019$valor_arancel, 0.66667)
Percentile_100_A2019 = max(datos_2019$valor_arancel)

RB = rbind(Percentile_00_A2019, Percentile_33_A2019, Percentile_67_A2019, Percentile_100_A2019)

dimnames(RB)[[2]] = "Value"
```



```{r}
#Creación de categorías por percentiles para el valor de matrícula
Percentile_00_M2019  = min(datos_2019$valor_matricula)
Percentile_33_M2019  = quantile(datos_2019$valor_matricula, 0.33333)
Percentile_67_M2019  = quantile(datos_2019$valor_matricula, 0.66667)
Percentile_100_M2019 = max(datos_2019$valor_matricula)

RBM = rbind(Percentile_00_M2019, Percentile_33_M2019, Percentile_67_M2019, Percentile_100_M2019)

dimnames(RBM)[[2]] = "Value"
```

```{r}
datos_2019$Categoria_arancel[datos_2019$valor_arancel >= Percentile_00_A2019 & datos_2019$valor_arancel <  Percentile_33_A2019]  = "AB"
datos_2019$Categoria_arancel[datos_2019$valor_arancel >= Percentile_33_A2019 & datos_2019$valor_arancel <  Percentile_67_A2019]  = "AM"
datos_2019$Categoria_arancel[datos_2019$valor_arancel >= Percentile_67_A2019 & datos_2019$valor_arancel <= Percentile_100_A2019] = "AA"
datos_2019$valor_arancel <- NULL
```


```{r}
datos_2019$Categoria_matricula[datos_2019$valor_matricula >= Percentile_00_M2019 & datos_2019$valor_matricula <  Percentile_33_M2019]  = "MB"
datos_2019$Categoria_matricula[datos_2019$valor_matricula >= Percentile_33_M2019& datos_2019$valor_matricula <  Percentile_67_M2019]  = "MM"
datos_2019$Categoria_matricula[datos_2019$valor_matricula >= Percentile_67_M2019 & datos_2019$valor_matricula <= Percentile_100_M2019] = "MA"
datos_2019$valor_matricula <- NULL
```

### Muestra de los datos con categorías para arancel y matrícula
```{r warning=FALSE, echo=FALSE, message= FALSE}
library(sjPlot)
tab_df(head(datos_2019))
```

```{r}
#CSV con atributos seleccionados
write.csv(datos_2019,"datos_limpios/2019_P4.csv", row.names = FALSE)
```


```{r  warning = F, echo = F}
library('arules') 
df2019 <- read.transactions("datos_limpios/2019_P4.csv", sep=",")
```
### Items frecuentes con mayor support de acuerdo a algoritmo ECLAT
```{r  warning=F, echo = F, message = FALSE}
frequentItems <- eclat(df2019, parameter = list(supp = 0.04))
items.sorted <- sort(frequentItems, by="support")
items.sorted_dataframe <- as(items.sorted, 'data.frame')
tab_df(head(items.sorted_dataframe))
```

```{r}
itemFrequencyPlot(df2019, topN=10, type="absolute", main="Items más frecuentes")
```



```{r  warning=F, echo = F, message = FALSE}
# Se utiliza apriori para encontrar reglas de asociación de itemset frecuentes con support 4% y confidence 30%
# Las reglas se ordenan por lift
rules2019 <- apriori(df2019, parameter=list(support=0.04, confidence=0.3), minlen=2)
rules2019.sorted <- sort(rules2019, by="lift")
rules2019.sorted.first10 <- head(rules2019.sorted, 10)
rules2019.sorted.first10_dataframe <- as(rules2019.sorted.first10, 'data.frame')
```
### Top 10 reglas con mayor lift, usando APRIORI
```{r}
tab_df(rules2019.sorted.first10_dataframe)
```


```{r  warning =FALSE, echo = F, message = FALSE}
library('arulesViz') 
plot(rules2019, measure=c("support", "confidence"), shading="lift", interactive=FALSE, main= "Reglas de asociación 2019: 8484 reglas")
```

### Reglas que implican Arancel Alto (AA)
```{r}
#Reglas que implican Arancel Alto (AA)
rhs_AA_rules2019 <- sort(subset(rules2019, subset = rhs %in% "AA"), by = "lift")
#inspect(head(rhs_AA_rules2019))
rhs_AA_rules2019_dataframe <- as(rhs_AA_rules2019, 'data.frame')
tab_df(head(rhs_AA_rules2019_dataframe))
```
### Reglas que implican Arancel Alto (AA): Top 50 reglas
```{r warning=F}
rhs_AA_subrules2019 <- head(rhs_AA_rules2019, n = 50, by = "lift")
plot(rhs_AA_subrules2019, method = "graph")
```

### Reglas que implican Arancel Medio (AM)
```{r}
rhs_AM_rules2019 <- sort(subset(rules2019, subset = rhs %in% "AM"), by = "lift")
rhs_AM_rules2019_dataframe <- as(rhs_AM_rules2019, 'data.frame')
tab_df(head(rhs_AM_rules2019_dataframe))

```
### Reglas que implican Arancel Medio (AM): Top 50 reglas
```{r  warning=F}
rhs_AM_subrules2019 <- head(rhs_AM_rules2019, n = 50, by = "lift")
plot(rhs_AM_subrules2019, method = "graph")
```
### Reglas que implican Arancel Bajo (AB)
```{r}
rhs_AB_rules2019 <- sort(subset(rules2019, subset = rhs %in% "AB"), by = "lift")
rhs_AB_rules2019_dataframe <- as(rhs_AB_rules2019, 'data.frame')
tab_df(head(rhs_AB_rules2019_dataframe))

```
### Reglas que implican Arancel Bajo (AB): Top 50 reglas
```{r warning=F}
rhs_AB_subrules2019 <- head(rhs_AB_rules2019, n = 50, by = "lift")
plot(rhs_AB_subrules2019, method = "graph")
```







